臺灣高雄地方法院民事判決　　　　　 110年度雄簡字第1767號
原　　　告　邵沛縈　
被　　　告　葉漫鈴　

上列當事人間請求清償借款事件，經本院於民國110 年11月11日
言詞辯論終結，判決如下：
    主      文
被告應給付原告新臺幣柒萬柒仟玖佰貳拾元，及自民國一一０年
八月三日起至清償日止，按週年利率百分之五計算之利息。
訴訟費用新臺幣貳仟伍佰肆拾元由被告負擔三分之一，餘由原告
負擔。
本判決得假執行，但被告以新臺幣柒萬柒仟玖佰貳拾元供擔保後
免為假執行。
    事實及理由
一、按簡易訴訟之訴狀送達後，原告不得將原訴變更或追加他訴
    ，但擴張或減縮應受判決事項之聲明者，不在此限，民事訴
    訟法第436 條第2 項、255 條第1 項但書第3 款定有明文。
    經查，原告起訴時原聲明：㈠被告應給付原告新臺幣（下同
    ）232,126 元，及自起訴狀繕本送達被告翌日起至清償日止
    ，按週年利率5%計算之利息。㈡願供擔保，請准宣告假執行
    。嗣於本院民國110 年11月11日言詞辯論期日變更訴之聲明
    為：被告應給付原告126,000 元，及自起訴狀繕本送達被告
    翌日起至清償日止，按週年利率5%計算之利息，核屬減縮應
    受判決事項之聲明，揆諸前開規定，尚無不合，應予准許。
二、原告主張：被告前於109 年8 月間以需要現金加入康立國際
    股份有限公司（下稱康立公司）為由，向伊借款110,000 元
    ，並請友人盧茂彬代為匯款至被告指定之被告女兒陳伶俐名
    下中國信託商業銀行（下稱中信銀行）帳戶，約定借款期限
    為3 至4 個月。另被告又於109 年9 月向伊借款16,000元參
    加永旭富國際行銷有限公司（下稱永旭富公司）入會投資，
    詎被告迄今仍未還款，均藉詞推託或置之不理。為此，爰依
    消費借貸之法律關係提起本訴等語，並聲明：被告應給付原
    告126,000 元，及自起訴狀繕本送達被告翌日起至清償日止
    ，按週年利率5%計算之利息。
三、被告則以：伊否認有向原告借款之事實，原告雖有幫伊分別
    代墊參加康立公司之入會投資110,000 元及永旭富公司之入
    會投資16,000元，但康立公司部分在伊加入後原告就叫伊轉
    到永旭富公司，且伊也曾拿30,000元的提貨券及18,080元的
    現金給原告，而永旭富公司部分，伊願意將貨品、經營權及
    人脈都轉讓給原告，是原告自己不接受的等語置辯，並聲明
    ：原告之訴駁回。
四、得心證之理由
  ㈠按當事人主張有利於己之事實者，就其事實有舉證之責任，
    民事訴訟法第277 條前段定有明文，是各當事人就其所主張
    有利於己之事實，均應負舉證之責，故一方已有適當之證明
    者，相對人欲否認其主張，即不得不更舉反證。
  ㈡經查，原告主張其有為被告墊付加入康立公司及永旭富公司
    之110,000 元及16,000元等情，為被告所不爭執，堪信為真
    實。被告雖否認原告為其墊付之前揭入會費用為借貸性質，
    認是原告自己要邀請被告作為下線才會出錢云云，然被告於
    本院審理時已承認「（加入康立公司的那110,000 元）如果
    有領到獎金就要還給她（原告）；因為原告在康立出了11萬
    元，我不知道哪時候才能還給她，所以我一拿到三萬元提貨
    券就交給原告，讓她不用出那麼多。」（見本院卷第64頁、
    第66頁），若兩造就康立公司部分之入會費非借貸關係而僅
    係原告借用被告作為下線人頭戶或原告自願負擔之下線開發
    成本，則被告何必以獲取之獎金歸還原告為其墊付加入康立
    公司之入會費110,000 元，被告又何需為自己何時才能清償
    原告所掛懷，且被告就永旭富公司部分，抗辯原告代為支付
    之入會費16,000元，有約定以被告作為原告下線後，無限產
    生之獎金來作為原告投資被告16,000元之對價云云（見本院
    卷第71頁），卻始終未提出任何證據方法證明兩造間有以下
    線獎金之報酬作為原告幫被告支付入會費16,000元之約定存
    在，本院審酌被告即令加入永旭富公司作為原告之下線，若
    無法衍生出其他派生會員，原告要無取得任何獎金或會員紅
    利之可能，豈會甘冒風險為被告出資並將回收所代墊之永旭
    富公司入會費之機會，寄望在自承斯時既無工作收入、對外
    又有負債之被告身上（見本院卷第71頁、第65頁、第47頁至
    第48頁），足徵兩造間就康立公司及永旭富公司之入會費部
    分確有由原告出借110,000 元、16,000元並由被告將來償還
    之事實存在。
  ㈢又原告借予被告康立公司入會費部分，被告抗辯其有給付原
    告30,000元之提貨券及給付現金18,080元，此為原告所不爭
    執（見本院卷第66頁），堪信為真實，至原告稱該金錢都已
    與被告之其他欠債抵銷完畢云云，惟原告對此僅提出自己手
    寫且未經被告簽認之估價單為證（見本院卷第21頁），本院
    自難僅憑該單據逕信原告主張其自被告所收取之30,000元提
    貨券及現金18,080元是被告向其提貨對價，是兩造間針對康
    立公司之入會費借款未清償餘額應僅剩61,920元【計算式：
    110,000 元－30,000元－18,080元＝61,920元】，是原告請
    求被告償還此部分之61,920元為有理由，逾此範圍則屬無據
    。另就永旭富公司部分，被告雖抗辯其有要與原告約定將貨
    品、經營權及人脈都轉讓，是原告事後毀諾云云，然依被告
    所提供之通訊軟體LINE對話紀錄，並未見原告有同意受讓經
    營權抵債之約定（見本院卷第79頁），是被告此部分之抗辯
    亦乏所據，是原告主張被告仍積欠其代墊之永旭富公司入會
    費16,000元需償還與原告應屬有據。
  ㈣綜上，原告就其所主張消費借貸債權發生之事實，已為相當
    之證明，而被告始終未就其反證部分具體立證以實其說，本
    院依前揭證據調查之結果，堪認原告之主張為真實。另被告
    除康立公司入會費部分已償還30,000元提貨券及現金18,080
    元外，其餘欠款迄本件言詞辯論終結前亦未提出任何證據證
    明前揭消費借貸債務已獲完足之清償，從而，原告依消費借
    貸之法律關係，請求被告給付77,920元，及自起訴狀繕本送
    達翌日即110 年8 月3 日起至清償日止，按週年利率5%計算
    之利息，為有理由，應予准許。
五、本件係就民事訴訟法第427 條訴訟適用簡易程序所為被告敗
    訴之判決，依同法第389 條第1 項第3 款規定，依職權宣告
    假執行。並依同法第436 條第2 項、第392 條第2 項規定，
    依職權宣告被告如預供擔保，得免為假執行。
六、本件事證已臻明確，兩造其餘攻防，核與判決結果不生影響
    ，爰不一一論述，併此敘明。
七、訴訟費用負擔之依據：民事訴訟法第79條。
中    華    民    國   110    年    12    月    10    日
                  高雄簡易庭  法      官  謝宗翰
以上正本係照原本作成。
如對本判決上訴，須於判決送達後20日內向本院提出上訴狀，同
時表明上訴理由；如已於本判決宣示後送達前提起上訴者，應於
判決送達後20日內補具上訴理由（均須按他造當事人之人數附繕
本）。
中    華    民    國   110    年    12    月    16    日
                              書  記  官  蔡靜雯